【裁判字號】    95,再,6
【裁判日期】    950516
【裁判案由】    清償借款
【裁判全文】
臺灣高等法院高雄分院民事裁定             95年度再字第6號
再審原告    甲○○
再審被告    乙○○
上列當事人間清償借款事件，再審原告對於民國95年4 月25日本
院95年度再字第5 號確定判決，提起再審之訴，本院裁定如下：
    主  文
再審之訴駁回。
再審訴訟費用由再審原告負擔。
    理  由
一、按「再審之訴，應以訴狀表明下列各款事項，提出於管轄法
    院為之：一、當事人及法定代理人。二、聲明不服之判決及
    提起再審之訴之陳述。三、應於如何程度廢棄原判決及就本
    案如何判決之聲明。四、再審理由及關於再審理由並遵守不
    變期間之證據。」民事訴訟法第501 條第1 項定有明文。又
    「提起再審之訴，應依民事訴訟法第五百零一條第一項第四
    款表明再審理由，及關於再審理由並遵守不變期間之證據，
    此為必須具備之程式。所謂表明再審理由，必須指明確定判
    決有如何合於法定再審事由之具體情事始為相當，倘僅泛言
    有何條款之再審事由，而無具體情事者，仍難謂已合法表明
    再審事由。既未合法表明再審事由，即為無再審之事由，性
    質上無庸命其補正。」最高法院61年台再字第137 號著有判
    例足資參照。從而，提起再審之訴必須依法表明其再審理由
    ，否則，其再審之訴為不合法，毋庸命其補正，可逕以裁定
    駁回之（民事訴訟法第502 條第1 項規定參照），先予敘明
    。
二、經查，本件再審原告係對於本院95年度再字第5 號確定判決
    提起再審之訴，而該確定判決係以再審原告雖依民事訴訟法
    第496 條第1 項第9 款、第497 條等規定提起再審之訴，惟
    並未就再審被告偽造抵押權設定契約書、借據等遭判刑確定
    之事實舉證以實所說；又再審原告所提據以提起再審之訴之
    證物，或已於前訴訟程序經法院斟酌而不採、或係屬前確定
    判決言詞辯論後始行作成，而非屬重要證物漏未斟酌，且不
    足以影響確定判決，故認其主張並無可取，以其再審之訴顯
    無理由，而不經言詞辯論逕以判決駁回等情，業經本院依職
    權調取本院95年度再字第5 號全卷查明屬實。茲再審原告又
    提起本件再審之訴，觀其所撰訴狀「訴之聲明」欄所載事項
    ，雖表明有「民訴法第496 條1 項9 款」、「同法497 、50
    7 、501 條1 項4 款」等文字，惟其僅泛引民事訴訟法第49
    6 條第1 項第9 款及同法第497 條之規定為依據，然對於本
    院上開認為再審原告提起再審之訴顯無理由而逕予駁回之確
    定判決，究竟有何合於該再審事由之具體情事，則未據表明
    。揆諸上開說明，再審原告提起本件再審之訴顯不合法，且
    毋庸命其補正，應以裁定駁回。
據上論結，本件再審之訴為不合法，依民事訴訟法第502 條第1
項、第95條、第78條，裁定如主文。
中    華    民    國    95    年    5     月    16    日
                              民事第三庭
                                 審判長法官      張國彬
                                 法      官      吳登輝
                                 法      官      楊富強
以上正本證明與原本無異。
本件不得抗告。
中    華    民    國    95    年    5     月    16    日
                                 書  記  官      劉博文


司法院資訊處製作；財團法人民間司法改革基金會備份。
